# 请问版主及同行关于在建期间土地使用权摊销

提问人：会计真凡人 时间：2020-05-13 14:23:00
公司在建期间，土地使用权摊销计入开办费还是在建工程–待摊支出？

回答人：chenyiwei
建设项目占地的摊销（在实体建造期间）计入在建工程–待摊支出；其余直接计入管理费用。